【裁判字號】    97,聲,939
【裁判日期】    970721
【裁判案由】    停止強制執行
【裁判全文】
臺灣桃園地方法院民事裁定      九十七年度聲字第九三九號
聲  請  人  丙○○
                    送達代收.
相  對  人  乙○○
號上列當事人間聲請停止強制執行事件，本院裁定如下：
    主  文
聲請人以新台幣參拾萬元供擔保後，本院九十七年度司執字第二
五七八七號清償債務事件之強制執行程序，於本院九十七年度訴
字第六七二號確認抵押權不存在等件判決確定或終結前，應暫予
停止。
    理  由
一、按「有回復原狀之聲請或提起再審或異議之訴，或對於和解
    為繼續審判之請求，或提起宣告調解無效之訴，撤銷調解之
    訴，或對於許可強制執行之裁定提起抗告時，法院因必要情
    形，或依聲請定相當並確實之擔保，得為停止強制執行之裁
    定。」強制執行法第十八條第二項定有明文。又抵押人如以
    許可執行裁定成立前實體上之事由，主張該裁定不得為執行
    名義而提起訴訟時，其情形較裁定程序為重，依「舉輕明重
    」之法理，並兼顧抵押人之利益，則抵押人自得依強制執行
    法第十八條第二項之規定，聲請為停止執行之裁定（最高法
    院九十五年度台抗字第一Ｏ四號裁判意旨可資參照）。
二、本件聲請人主張：伊與相對人間確認抵押權不存在事件，業
    於向本院具狀起訴在案，本件執行事件查封之財產一旦拍賣
    ，勢難回復原狀，為此請准裁定本院九十七年度司執字第二
    五七八七號強制執行事件於上開事件判決確定前，停止執行
    ，伊並願供擔保等語。
三、經查，本院調取本院九十七年度訴字第六七二號卷宗審究後
    ，參酌上開法文意旨，認為聲請人之聲請為有理由，應予准
    許。茲審酌本件聲請人所提起之上開請求確認抵押權不存在
    之訴，其訴訟標的金額依其主張應為新台幣（下同）一百萬
    元，而相對人即債權人請求執行之債權金額則為一百萬元及
    自八十七年十月三十一日起至清償日止，按週年利率百分之
    五計算之利息，如本件停止執行，相對人債權無法立刻獲得
    清償，本院認其將蒙受以一百萬元計相當於法定遲延利息年
    息百分之五之損失，再以司法院訂定之各級法院辦案期限實
    施要點為準，民事第一審審判期限為一年四個月，第二審為
    二年，依此計算上開訴訟審理所需進行之期間，綜上各情，
    准聲請人以三十萬元供擔保後，於本院九十七年度訴字第六
    七二號請求確認抵押權不存在之訴事件確定前，停止本院九
    十七年度司執字第二五七八七號清償債務等事件執行程序之
    執行。
四、爰依強制執行法第十八條第二項，裁定如主文。
中    華    民    國  九十七  年    七    月  二十一  日
                      民事第二庭  法  官  石有為
以上正本係照原本作成
如對本裁定抗告，應於收受裁定正本送達後十日內向本院提出抗
告狀，並繳納抗告裁判費新臺幣壹仟 元。
                                  書記官  劉寶霞
中    華    民    國  九十七  年    七    月  二十一  日


司法院資訊處製作；財團法人民間司法改革基金會備份。
